臺灣高雄地方法院民事判決　九十三年度訴字第七○六號
　　原　　　告　丙○○
　　被　　　告　甲○○
　　　　　　　　乙○○○
當事人間損害賠償事件，本院民國九十三年五月十八日言詞辯論終結，判決如下：
    主    文
被告應連帶給付原告新台幣壹拾陸萬零伍佰拾元及其中被告甲○○部分自民國九十
二年十二月四日起、被告乙○○○部分自民國九十二年十二月九日起，均至清償日止
，按週年利率百分之五計算之利息。
原告其餘之訴駁回。
訴訟費用由被告連帶負擔三分之一，其餘由原告負擔。
本判決得假執行。
原告其餘假執行之聲請駁回。
    事實及理由
一、原告起訴主張：
　(一)被告乙○○○於高雄市左營區○○○路一一七號開設麵攤，被告甲○○為其受僱
　　人，原告曾與甲○○有口角爭執，甲○○因而懷恨在心，每於原告至隔壁攤位購
　　買虱目魚粥或其他食品時，甲○○均怒目相向或冷言嘲諷，原告多次制止無效；
　　九十二年六月十七日中午約十二時，原告前往購買虱目魚粥時，因而再與甲○○
　　爭執，甲○○先以不詳物丟擲原告，又以麵攤上舀熱湯用之大湯瓢，舀起滾燙熱
　　湯潑向原告，原告因閃避不及遭潑灑，因而右手臂二度燙傷，占體表面積百分之
　　五。
  (二)原告依民法第一百八十四條第一項、一百九十三條第一項、第一百九十五條第一
    項、第一百八十八條規定，自得請求被告甲○○與其僱用人乙○○○連帶負賠償
    責任。原告請求之項目包括醫藥費：原告因傷留有明顯疤痕須雷射手術磨平，
    預估須花費新台幣（下同）十萬元以上，請求被告連帶給付十萬元。精神慰撫
    金：原告因甲○○之傷害行為，造成臉部手部明顯疤痕，日後是否回復醫師亦無
    百分之百把握，且須多次醫療行為，被告事後除至原告家中口頭道歉外，均不願
    賠償，爰請求被告連帶給付精神慰撫金六十萬元。
    並聲明：求為判決(一)被告應連帶給付原告七十萬元及自附民起訴狀繕本送達翌日
    起至清償日止，按週年利率百分之五計算之利息。(二)原告願供擔保請准宣告假執
    行。
二、被告甲○○則以：原告確實是遭被告燙傷後才留下疤痕，但因原告一直至麵攤吵
    鬧數次，且一直辱罵被告，且原告以菜刀丟被告腳，且原告自己搶被告已裝好塑
    膠袋的麵，袋子破掉才燙傷，被告並沒有錯，又被告是義務在乙○○○麵攤幫忙
    未領薪，因被告與乙○○○為姊妹。
    並聲明：求為判決駁回原告之訴。
三、被告乙○○○以：被告為麵攤老闆，本件係因原告至店裡吵鬧始燙傷，被告並無
    賠償義務。
    並聲明：求為判決駁回原告之訴。
四、原告主張其於九十二年六月十七日中午約十二時，在高雄市左營區○○○路一一
    七號與甲○○爭執，遭甲○○以熱湯燙傷，因而受有右手臂二度燙傷，占體表面
    積百分之五傷害之事實，業據提出診斷證明書等為證，自應認為真實。兩造爭執
    要點為：(一)原告遭燙傷是否因其搶被告甲○○麵袋造成，或係遭甲○○潑灑熱湯
    所造成？(二)被告乙○○○應否負連帶賠償責任？本院判斷意見如下：
  (一)被告甲○○於刑事警訊時自承確以手上湯匙舀一匙熱湯潑灑原告，且有潑到臉部
    等語（左營分局刑事案件調查卷宗九十二年六月十七日偵訊筆錄），核與原告丙
    ○○指述情節相符，被告嗣雖於刑事偵查中改稱係因遭原告以刀丟傷小腿後，為
    觀察自己傷口彎身時不慎將熱湯潑向原告、本院審理時改稱係原告自行搶麵袋造
    成，惟依原告受傷部位係在臉部及手臂之情以觀，顯係遭甲○○正面以熱湯潑灑
    所造成，如僅係於甲○○彎身時不慎潑及，原告之傷痕應分佈於身體下側始為合
    理、而原告如自行搶麵袋亦不可能造成臉部受傷，足認被告甲○○事後所辯並不
    足採，其確有傷害行為甚明；況甲○○確因本件傷害行為遭判刑三月確定，亦有
    本院九十二年簡字第三六九六號、九十二年簡上字第六六四號判決可參，被告甲
    ○○所辯並非真實。
  (二)被告甲○○固不否認在被告乙○○○之麵攤工作，惟辯稱僅係義務性質，並未受
    僱，被告游素秋於刑事審理時亦稱未僱用甲○○，甲○○僅為幫忙性質等語。按
    民法第一百八十八條第一項所定僱用人之連帶賠償責任，只須客觀上行為人係為
    他人服勞務而受其監督，該他人即為行為人之僱用人，依法即負連帶賠償之責任
    （最高法院五十七年台上字第一六六三號判例參照），故該條所謂之受僱人，並
    非僅限於僱用契約之受僱人，即非基於僱用契約，而事實上為他人服勞務而供使
　　用有等於僱傭服從關係者，只需受僱用人監督，不問有無報酬，名稱如何，是否
　　基於契約關係，均為受僱人；是被告甲○○既在被告乙○○○之麵攤工作，從事
　　煮麵等相關工作，又於執行職務時傷害原告，揆諸前揭說明，被告乙○○○自應
　　依民法第一百八十八條第一項規定與被告甲○○負連帶賠償責任。
五、又因故意或過失，不法侵害他人之權利者，負損害賠償責任；再受僱人因執行職
    務，不法侵害他人之權利者，由僱用人與行為人連帶負賠償之責；民法第一百八
    十四條第一項、第一百八十八條第一項前段分別定有明文。原告既因被告甲○○
    之行為而受有傷害，自應依民法第一百八十四條第一項規定對原告負損害賠償責
    任；又被告甲○○既事實上為被告乙○○○服勞務之受僱人，被告乙○○○自應
    依民法第一百八十八條第一項規定，與被告甲○○負連帶賠償責任。原告請求項
    目及金額是否合理，分述如下：
  (一)醫藥費十萬元部分：原告主張因本件傷害預估日後回復原狀需費用十萬元，固據
    提出吳信福整形外科診所就診證明書為佐，然本院經函查結果，該診所於四月二
    十六日函復日後治療回復原狀黑色素沉積所需之治療費用預估為六萬元，有該診
    所函文在卷足稽，是原告日後回復原狀所需費用自以六萬元為適當；惟原告因本
    件傷害至國軍左營醫院看診共支出醫療費用自付額合計五百三十元，亦有該院九
    十三年四月二十二日醫和字第０九三０００一０四五號函足參；是原告得請求之
    醫療費用合計為六萬零五百三十元範圍內為有理由，逾此部分則無理由，不應准
    許。
  (二)精神慰撫金部分：原告以因本件傷害留下明顯痕痕，請求慰撫金六十萬元，本院
    審酌原告原為家庭主婦在家中照顧子女及高中肄業、被告甲○○子女已成年未讀
    書、被告乙○○○為麵攤老闆月入平均五、六萬元及國小畢業之學歷，及本件傷
    害係起因於互有爭執，原告與被告甲○○間之前已有嫌隙之情，及原告因本件受
    傷害之程度，兩造之經濟狀況及其他一切情況，認原告之請求以十萬元範圍內為
    適當，原告逾此範圍之請求則無理由，應予駁回。
    是原告得請求之金額合計為十六萬零五百三十元。
六、綜上所述，本件原告依侵權行為之法律關係，請求被告二人連帶給付十六萬零五
    百三十元，及自附民起訴狀繕本送達翌日，即被告甲○○部分自九十二年十二月
    四日起（九十二年十二月三日送達）、被告乙○○○部分自九十二年十二月九日
    起（九十二年十二月八日送達），均至清償日止，按週年利率百分之五計算之法
    定遲延利息，原告在此範圍內之請求即屬於法有據，應予准許；至原告逾此範圍
    之請求，即無理由，應予駁回。
七、本件因事證已明，兩造其餘主張及攻擊防禦方法，核與判決結果無涉，爰不一一
    贅述，附此明。
八、件判決未逾五十萬元依民事訴訟法第三百八十九條第一項第五款規定應依職權宣
    告假執行，就原告勝訴部分爰依職權宣告之，原告敗訴判決其假執行之聲請亦失
    所依附，應併予駁回。
據上論結：本件原告之訴為一部有理由、一部無理由，依民事訴訟法第七十九條、第
八十五條第二項、第三百八十九條第一項第五款，判決如主文。
中　　　華　　　民　　　國　　九十三　　年　　　五　　　月　　二十八　　日
                                民事第五庭
~B法　　　官　林玉心
正本係照原本作成。
如不服本判決，應於送達後廿日內，向本院提出上訴狀並表明上訴理由，如於本判決
宣示後送達前提起上訴者，應於判決送達後十日內補提上訴理由書（須附繕本）。
中　　　華　　　民　　　國　　九十三　　年　　　五　　　月　　二十八　　日
~B法院書記官　陳家宏
